# 请教陈老师BT项目中项目公司未提供实际建造服务的会计处理

提问人：Bob.Leung 时间：2012-08-16 15:14:41
陈老师你好， 实务中遇到如下BT项目，请教财务处理： A公司经营范围为基础设施投资和管理，不具备工程施工资质 B公司是A公司关联公司，具备相应施工资质 A公司作为投资方承接BT项目 5000 万，由B公司作为总承包方进行施工建设，并与B公司订立合同约定该BT项目合同总额扣除15%作为A公司毛利的差额支付B公司工程款。 那么： 1 、是否可以认为A公司为项目公司未提供实际建造服务，适用“项目公司未提供实际建造服务，将基础设施建造发包给其他方的，不应确认建造服务收入，应当按照建造过程中支付的工程价款等考虑合同规定，分别确认为金融资产或无形资产”？如是，A公司收入确认时点为何时？ 2 、A公司是否可以按照合同金额的15%确认收入？ 3 、是否可以确认B公司适用建造合同准则确认建造服务收入？

回答人：chenyiwei
回复 Bob.Leung 的帖子
尽管证监会有规定，要求对于BT项目公司如果自身未提供建造合同服务则不能确认建造合同收入，但这一规定并不合理。由于项目公司实质上要对整个工程建设负有最终的监督管理责任，并承担相应的经济后果，因此基于收入确认采用“总额法”还是“净额法”的一般原则，项目公司处于委托人而不是代理人的地位，应当采用总额法确认收入，即全额确认建造合同收入，并把应支付给建造承包商的款项确认为合同成本，而不能仅仅按照净额（ 15 ％差额）确认收入。
B公司自身应当依据其提供建造合同服务的进度确认建造合同收入。

提问人：Bob.Leung 时间：2012-08-19 09:08:19
陈老师，也看您再另一个帖子里的回复关于BT项目的核算请教陈版？ http://bbs.esnai.com/thread-4824774-1-1.html ，有一些还有疑问“如果建造服务全部外包，则此时就外包部分确认的建造合同收入（建造服务的公允价值）很可能等于应支付给分包商的合同价款，即收入和成本相等。”，那么在本案例里，建造服务全部发包给B公司，根据工程进度确认收入，此处是否可以按照扣减15%毛利后确认成本？

回答人：chenyiwei
可按实际支付或应付给B公司的价款作为建造合同成本，加回相应毛利后作为建造合同收入，按完工百分比法确认。